臺灣臺北地方法院刑事判決　　　　　　 96年度交易字第579號
公　訴　人　臺灣臺北地方法院檢察署檢察官
被　　　告　甲○○
上列被告因過失傷害案件，經檢察官提起公訴（96年度調偵字第
747號），本院判決如下：
    主  文
甲○○因過失傷害人，處拘役伍拾日，如易科罰金，以新臺幣壹
仟元折算壹日。減為拘役貳拾伍日，如易科罰金，以新臺幣壹仟
元折算壹日。
    事  實
一甲○○於民國九十五年十二月十一日上午駕駛車牌2A-2371 號
  自用小客車，沿臺北市○○路由南往北行駛，於同日上午零時
  十六分左右，行經東興路與市○○道○○路口時，原應注意轉
  彎車應讓直行車先行，並注意車前狀況，隨時採取必要之安全
  措施，而依當時夜間有照明之情形又無不能注意之情事，竟疏
  未注意及此，貿然左轉往西行駛，適乙○○駕駛車號CXD-666
  重型機車往南方向直行而來，亦未注意車前狀況，而煞閃不及
  ，致前述機車右側車頭撞擊甲○○駕駛之前述自用小客車右側
  前方車門，乙○○因而人車倒地，並受有右股骨中段骨折、右
  側臏股第二度開放性骨折等傷害。嗣甲○○於有偵查犯罪職權
  之公務員知悉前，向前往現場處理之警員林錦宏當場承認為肇
  事者並接受裁判。
二案經乙○○訴由臺北市政府警察局松山分局（下稱松山分局）
  報請臺灣臺北地方法院檢察署檢察官偵查起訴。
    理  由
一程序事項：被告以外之人於審判外之言詞或書面陳述，除法律
  有規定者外，不得作為證據，刑事訴訟法第一百五十九條第一
  項固有明文；惟被告以外之人於審判外之陳述，雖不符同法第
  一百五十九條之一至之四規定，而經當事人於審判程序同意作
  為證據，法院審酌該言詞陳述或書面陳述作成時之情況，認為
  適當者，亦得為證據。又當事人、代理人或辯護人於法院調查
  證據時，知有第一百五十九條第一項不得為證據之情形，而未
  於言詞辯論終結前聲明異議者，視為有前項之同意，同法第一
  百五十九條之五亦定有明文。本件公訴人及被告甲○○於本院
  準備程序及審判程序中對於本案證人於偵查中之證述暨其他相
  關具傳聞性質之證據資料之證據能力，均表示沒有爭執，且迄
  於言詞辯論終結前亦未聲明異議。本院審酌本案證人之陳述及
  證據資料作成時之情況，核無違法取證或其他瑕疵，認為以之
  作為證據為適當，前述證人於審判外之陳述及相關證據資料，
  自得做為證據。
二認定犯罪事實所憑證據及理由
(一)事實欄所載之事實，除被告甲○○之自白外，並有松山分局警
  員繪製之道路交通事故現場圖、補充資料表、調查報告表、談
  話紀錄表、松山分局九十六年十月十五日北市警松分刑字第09
  632504600 號函檢附之採證照片、國軍松山總醫院附設民眾診
  療服務處九十六年一月二十三日出具之診斷證明書等可證，且
  與證人即告訴人乙○○之證述相符，已可擔保被告自白之任意
  性。又道路交通管理處罰條例第四十八條第一項第六款規定：
  汽車駕駛人轉彎時不讓直行車先行者，處新臺幣六百元以上一
  千八百元以下罰鍰。又汽車行駛時，駕駛人應注意車前狀況，
  並隨時採取必要之安全措施，道路交通安全規則第九十四條第
  三項亦定有明文。被告於左轉市○○道前，本應注意前方（包
  括左前、右前、正前方）車輛行車狀況，以便隨時採取減速、
  停止或閃避等必要之安全措施，並禮讓直行車先行，其卻疏於
  遵守前述規定，未禮讓直行車逕自左轉，致告訴人乙○○煞閃
  不及而撞擊其駕駛之前述自用小客車，並受有事實欄所載之傷
  害，被告自有過失，且其過失與乙○○受傷之結果有相當因果
  關係。另告訴人前於八十九年一月間因打籃球時跌倒所受傷害
  為右側脛骨骨幹骨折，受傷部位係右小腿，與本次因車禍所受
  傷害右側股骨骨折，受傷部位係右大腿，並不相同，對本次車
  禍所受傷害亦無影響等情，有國軍松山總醫院九十六年十二月
  二十四日醫杏字第0960002299號函及檢附之病歷可佐，故告訴
  人前因打籃球跌倒所受傷害與本次車禍所受傷害間應無因果關
  係，附此敘明。
(二)臺北市○○路○○路段與市○○道○○路口雖設有禁止左轉標
  誌（本院卷第十頁下方照片），惟該項禁止左轉之命令之時間
  乃自每日上午六點至下午十二點，被告行經該處左轉之時間既
  為上午十二點十六分左右，已不在前述禁止左轉命令之範圍內
  ，自得左轉市○○道。又被告於本院審理時自承第一次行經前
  述路線（本院九十六年十一月十六日審判筆錄第七頁），則以
  該項禁止左轉標誌時間範圍標示之設置方式，首次行經該處之
  駕駛人倘未減速端詳，並核對當時時間，確認是否在禁止左轉
  命令時間範圍以外，實難明瞭究竟能否左轉，被告既係首次行
  經該處，必定亦減速察看禁止左轉標誌下方特別標示之時間，
  其辯稱當天行至該路口確有減速，速度每小時不到二十公里等
  語，應可採信，證人即告訴人乙○○關於在路口前二、三十公
  尺即看到被告之自用小客車在對向車道遠遠開過來後突然左轉
  等證言，顯非事實。另本件東興路之市○○道路段乃六線筆直
  寬大之道路，均無障礙物，告訴人沿東興路南向直行，竟於發
  現被告駕駛之前述自用小客車緩行於路口準備左轉時，仍無法
  煞停，且所受右股骨中段骨折、右側臏股第二度開放性骨折等
  傷害非輕，縱無證據足認告訴人有超速之事實，亦可見其並未
  注意車前被告駕駛自小客車正在轉彎之狀況，且車速極快，行
  至路口亦未減速，而非如其所證稱時速僅四十公里（同日審判
  筆錄第四頁），其顯已違反道路交通管理處罰條例第九十四條
  第三項之規定，就本件車禍之發生與有過失，然仍不能據此解
  免被告疏失之責，應予敘明。
(三)綜上所述，本件證據明確，已可認定被告有事實欄所載過失傷
  害行，應依法論科。
三論罪科刑之依據：核被告所為，係犯刑法第二百八十四條第一
  項前段過失傷害罪。其於犯情未被有偵查犯罪職權之公務員發
　現前，向有偵查犯罪職權之林錦宏承認自己為肇事者，並接受
  裁判，有松山分局自首情形紀錄表可參，依刑法第六十二條前
  段，減輕其刑。本院審酌被告之過失雖係本件車禍發生之主因
  ，又尚未與告訴人和解，惟其犯後坦承犯行，對自己之疏忽深
  知悔誤，及告訴人不僅與有過失，且要求賠償之金額過高等一
  切情狀，量處如主文所示之刑。另被告之犯罪合於中華民國九
  十六年罪犯減刑條例第二條第一項第三款之規定，應將宣告刑
  予以減刑，並諭知易科罰金之折算標準。
四適用之法條：刑事訴訟法第二百八十四條之一、第二百九十九
  條第一項前段，刑法第二百八十四條第一項前段、第六十二條
  前段、第四十一條第一項前段，刑法施行法第一條之一，中華
  民國九十六年罪犯減刑條例第二條第一項第三款、第七條、第
  九條。
本案經檢察官侯靜雯到庭執行職務
中　　華　　民　　國　　96　　年　　12　　月　　28　　日
　　　　　　　　　刑事第十五庭  法　官　邱蓮華
上正本證明與原本無異。
如不服本判決，應於判決送達後10日內向本院提出上訴狀 (應抄
附繕本)。
                                書記官  王黎輝
中　　華　　民　　國　　97　　年　　1 　　月　　3 　　日
附錄論罪科刑法條
刑法第284條第1項
因過失傷害人者，處六月以下有期徒刑、拘役或五百元以下罰金
。致重傷者，處一年以下有期徒刑、拘役或五百元下罰金。
